臺灣台中地方法院民事判決　九十一年度訴字第三二四號
　　原　　　告　甲○○
　　被　　　告　乙○○
右當事人間請求返還買賣價金事件，本院判決如左：
    主    文
被告應給付原告新台幣壹佰拾萬柒仟元，及自民國八十四年十二月二十六日起至
清償日止，按年息百分之五計算之利息。
訴訟費用由被告負擔。
本判決第一項於原告以新台幣肆拾肆萬陸仟元為被告供擔保後，得假執行。
    事　　實
甲、原告方面：
一、聲明：求為判決除假執行擔保金額外，如主文所示。
二、陳述略稱：原告甲○○（原名高越玉）於民國八十四年間與被告達成土地買賣契
    約，由原告以新台幣（下同）壹佰拾萬柒仟元買受繼承人為被告坐落台中市
    西屯區○○段四二０之五０地號（重測後為永林段四六一地號）林地持分一一九
    ．八二坪，並約定上開出賣之土地俟遺產稅繳清後立即辦理產權登記手續，原告
    上開土地價款均於八十四年十二月二十五日全部付清。查上開土地早已於九十年
    四月二十三日辦理分割繼承登記於被告名下，是遺產稅均已繳清自無疑義，惟屢
    經原告催促被告履行，均無效果，原告乃於九十一年一月三日發律師函予被告限
    於函到五日內依約辦理移轉登記，逾期即視為遲延給付，原告將依法解除契約請
    求返還價金及損害賠償，被告於九十一年一月七日收受函件，迄今已逾越該期間
    ，爰以本起訴狀之繕本送達被告為解除買賣契約之意思表示。按「契約當事人之
    一方遲延給付者，他方當事人得定相當期限催告其履行，如於期限內不履行時，
    得解除其契約。」、「契約解除時，當事人雙方回復原狀之義務，除法律另有規
    定或契約另有訂定外，依左列之規定：一、由他方所受領之給付物，應返還之。
    二、受領之給付為金錢者，應附加自受領時起之利息償還之。」民法第二百五十
    四條、第二百五十九條分別定有明文。兩造約定上開出賣之土地俟遺產稅繳清後
    立即辦理產權登記手續，惟被告不依約履行，經原告定期催告，惟於期限內仍不
    履行，原告自得依法解除契約，並請求被告返還買賣價金一百三十三萬七千元及
    自受領時即八十四年十二月二十五日次日起之利息。故請求判決如聲明所示。
三、證據：提出切結書、土地登記簿謄本、律師函各乙紙為證。
乙、被告方面：
一、聲明：原告之訴駁回。
二、陳述略稱：對原告於八十四年十二月二十五日已全部付清價金及其他主張並無意
    見。
    理      由
一、按訴狀送達後，原告不得將原訴變更或追加他訴，但擴張或減縮應受判決事項之
    聲明者，不在此限。民事訴訟法第二百五十五條第一項第三款定有明文。經查，
    本件原告起訴時原請求被告給付自八十四年十二月二十一日起算之法定利息，於
    訴訟進行中，減縮聲明為自八十四年十二月二十六日起算之法定利息，依前揭法
    條所示，應予准許，合先敘明。
二、本件原告主張原告於八十四年間與被告達成土地買賣契約，由原告以壹佰拾
    萬柒仟元買受應由被告繼承坐落於台中市○○區○○段四二０之五０地號（重測
    後為永林段四六一地號）林地持分一一九．八二坪之土地，並約定上開出賣之土
    地俟遺產稅繳清後立即辦理產權登記手續，原告上開土地價款均於八十四年十二
    月二十五日全部付清，且上開土地已於九十年四月二十三日辦理分割繼承登記於
    被告名下，堪認遺產稅均已繳清，原告乃於九十一年一月三日發律師函予被告限
    於函到五日內依約辦理移轉登記，逾期即視為遲延給付，原告將依法解除契約請
    求返還價金及損害賠償，被告於九十一年一月七日收受函件，迄今已逾越該期間
    ，爰以本起訴狀之繕本送達被告為解除買賣契約之意思表示之事實，已據其提出
    切結書、土地登記簿謄本、九十一年一月三日九一獻律字第一０三號律師函暨回
    執各乙紙為證，被告對上述事實均不爭執，自堪信原告之主張為真正。
三、按契約當事人之一方遲延給付者，他方當事人得定相當期限催告其履行，如於期
    限內不履行時，得解除其契約；又契約解除時，當事人雙方回復原狀之義務，除
    法律另有規定或契約另有訂定外，依左列之規定：一、由他方所受領之給付物，
    應返還之。二、受領之給付為金錢者，應附加自受領時起之利息償還之，民法第
    二百五十四條、第二百五十九條第一、二款分別定有明文。查兩造約定系爭買賣
    土地俟遺產稅繳清後應即辦理產權登記手續，惟被告不依約履行，經原告定期催
    告，惟於期限內仍不履行，原告嗣依法解除契約，並請求被告返還買賣價金一百
    三十三萬七千元及自受領時即八十四年十二月二十五日次日起之利息，自屬有據
    ，應予准許。
四、假執行之宣告：
    原告陳明願供擔保，請求宣告假執行，核無不合，茲酌定相當之擔保金額，予以
    准許。
五、結論：本件原告之訴為有理由，依民事訴訟法第七十八條、第三百九十條第二項
    ，判決如主文。
中　　　華　　　民　　　國　　九十一　　年　　　四　　　月　　　三　　　日
                                  臺灣台中地方法院民事第四庭
~B法　　　官 　王有民
右為正本係照原本作成
如對本判決上訴，須於判決送達後廿日內向本院提出上訴狀
中　　　華　　　民　　　國　　九十一　　年　　　四　　　月　　　三　　　日
~B法院書記官
